# 母公司每股收益是否需要列示

提问人：nhkb 时间：2012-09-20 11:56:16
请教IPO母公司的每股收益是否需要披露？谢谢。
该贴已经同步到 nhkb的微博

回答人：chenyiwei
如果需编制合并报表的，则不需要披露母公司单独报表的每股收益数字。 《企业会计准则第 34 号——每股收益》第三条：“合并财务报表中，企业应当以合并财务报表为基础计算和列报每股收益”。 中国证监会《公开发行证券的公司信息披露编报规则第 9 号——净资产收益率和每股收益的计算及披露》（ 2010 年修订）第三条规定：“公司编制和披露合并财务报表的，"扣除非经常性损益后归属于公司普通股股东的净利润"以扣除少数股东损益后的合并净利润为基础，扣除母公司非经常性损益（应考虑所得税影响）、各子公司非经常性损益（应考虑所得税影响）中母公司普通股股东所占份额；"归属于公司普通股股东的期末净资产"不包括少数股东权益金额。” 因此，无论是按照会计准则还是证监会信息披露规范的规定，对于编制合并报表的情形，都无需计算和披露个别报表的每股收益。